臺灣板橋地方法院刑事判決　　　　　　 93年度簡上字第674號
上　訴　人　甲○○
即　被　告
上列上訴人因動產擔保交易法案件，不服中華民國93年10月29日
本院93年度簡字第4318號第一審簡易判決（原聲請簡易判決處刑
案號：92年度偵緝字第1904號）提起上訴，本院管轄第二審之合
議庭判決如下：
    主  文
上訴駁回。
甲○○緩刑年。
　　事實及理由
一、本案經本院審理結果，認第一審以被告係犯動產擔保交易法
    第38條之罪，並量處拘役肆拾日，如易科罰金以銀圓三百元
    折算壹日，經核原審認事用法及量刑均無不當，應予維持，
    並引用第一審判決書所載事實、證據及理由。
二、本件上訴意旨略以：車號ARS-996 號重型機車，是朋友「周
    煥超」用其名義辦理動產擔保登記，並允諾會按時繳付貸款
    ，後來機車失竊，經朋友「許書讚」陪同前往警局報案，並
    未將該機車移轉予聯合當舖云云。經查，被告甲○○（原名
    薛志豪）係於88年1 月16日向東元車業有限公司購入車號AR
    S-996 號重型機車，約定價金新台幣（下同）67,240元，且
    該機車約定放置地點為被告住所即台北縣板橋市○○街144
    巷10號4 樓，除已繳納頭期款1 萬元及分期款項34,810元外
    ，其餘積欠款項係至本院審理中始行清償乙節，有分期付款
    購買約定書、本票、客戶資料表各一件在卷可查（見第
    10769 號偵查卷第17至20頁），及和解書一紙附於本院卷內
    可佐。而該部機車於88年3 月10日即由薛志豪移轉過戶予聯
    合當鋪乙節，亦有車籍作業－車主變更畫面查詢單一件及機
    車過戶申請登記書二紙在卷可查（見上開偵查卷第53頁、第
    57至58 頁）。 雖被告於本院準備程序中辯稱該部機車係於
    89年1 月間失竊云云，惟上開機車從未有失竊紀錄乙節，亦
    經台北縣政府警察局93年8 月12日北警刑字第0930104061號
    函敘明屬實（見上開偵查卷第50頁），則被告上開辯解顯非
    可採。再者，被告就其所稱友人「周煥超」、「許書讚」等
    人，亦均無法提出其真實年籍資料或聯絡方式，苟確係受「
    周煥超」之託辦理該機車動產擔保交易事宜，焉有未留存住
    址或電話以便擔保貸款如期繳付之理，此實與常理不符。是
    被告上訴意旨所述，無非是事後企圖卸責之詞，尚非可採。
    原審斟酌被告之犯罪動機、目的、手段，尚未賠償告訴人所
    受損害，及犯後否認犯行，犯後態度難認良好等一切情狀，
    量處拘役肆拾日，如易科罰金以銀圓三百元折算一日，並無
    不妥。上訴意旨所述，顯非有據，應予駁回。
三、末查，被告前未曾受有期徒刑以上刑之宣告等情，有台灣高
    等法院被告全國前案紀錄表一件附卷可按，雖被告一時失慮
    致罹刑典，然事後已與被害人東元公司達成和解，並償付所
    有積欠款項，東元公司亦已表示不再追究之意，有和解書暨
    撤回告訴狀各一紙在卷可查。是經此刑之宣告後，應知警惕
    而無再犯之虞，本院因認暫不執行其刑為當，予以宣告緩刑
    三年，用啟自新。
據上論斷，應依刑事訴訟法第455 條之1 第3 項、第368 條、第
373 條，刑法第74條第1 款，判決如主文。
本案經檢察官馬中琍到庭執行職務。
中　　華　　民　　國　　94　　年　　6 　　月　　30　　日
                  刑事第十七庭  審判長法　官  林海祥
                                      法　官  朱敏賢
                                      法　官  汪怡君
上列正本證明與原本無異。
不得上訴。
                                      書記官  李郁禎
中　　華　　民　　國　　94　　年　　6 　　月　　30　　日
附錄本案論罪科刑法條全文：
動產擔保交易法第38條
動產擔保交易之債務人，意圖不法之利益，將標的物遷移、出賣
、出質、移轉、抵押或為其他處分，致生損害於債權人者，處三
年以下有期徒刑、拘役或科或併科六千元以下之罰金。
